【裁判字號】    98,易,1484
【裁判日期】    980721
【裁判案由】    毒品危害防制條例
【裁判全文】
臺灣板橋地方法院刑事判決              98年度易字第1484號
公  訴  人  臺灣板橋地方法院檢察署檢察官
被      告  甲○○
上列被告因違反毒品危害防制條例案件，經檢察官提起公訴（98
年度毒偵字第3225號），本院受理後被告為有罪之陳述，改行簡
式審判程序，判決如下：
    主  文
甲○○施用第二級毒品，累犯，處有期徒刑柒月。扣案之第二級
毒品甲基安非他命驗餘淨重零點捌貳零柒公克、內有無法析離之
微量第二級毒品甲基安非他命殘渣之塑膠袋陸個，均沒收銷燬；
吸食器壹組、玻璃球吸食器壹個、分裝夾鏈袋壹包、分裝勺壹支
，均沒收。
    事  實
一、甲○○前於民國91年間因施用毒品案件，經國防部北部地方
    軍事法院以91年度信裁字第332 號裁定送觀察、勒戒後，認
    無繼續施用毒品之傾向，於91年12月24日釋放出所，經國防
    部北部地方軍事法院檢察署檢察官為不起訴處分確定。甲○
    ○於(一)93年間因違反槍砲彈藥刀械管制條例案件，經臺灣臺
    北地方法院於93年7 月30日以93年度訴字第893 號判處有期
    徒刑三月，併科罰金新臺幣二萬元，緩刑二年，於93年8 月
    26日確定；(二)於93年間因施用第二級毒品案件，經臺灣臺北
    地方法院於93年8 月31日以93年度簡字第2135號判處有期徒
    刑三月，於93年9 月23日確定，並於93年11月26日易科罰金
    執行完畢，上開違反槍砲彈藥刀械管制條例案件嗣經臺灣臺
    北地方法院以93年度撤緩字第49號裁定撤銷緩刑，已於94年
    3 月23日易科罰金執行完畢；(三)於94年間因施用第二級毒品
    案件，經臺灣士林地方法院於95年6 月12日以95年度簡上字
    第30號判處有期徒刑六月，於同日確定；(四)於94年間因違反
    槍砲彈藥刀械管制條例案件，經臺灣士林地方法院於95年12
    月8 日以95年度訴字第20號判處有期徒刑一年八月，併科罰
    金新臺幣六萬元，於96年1 月22日確定；(五)於95年間因違反
    槍砲彈藥刀械管制條例案件（共二罪），經臺灣士林地方法
    院於95年11月16日以95年度訴字第882 號分別判處有期徒刑
    八月併科罰金新臺幣四萬元、有期徒刑四月併科罰金新臺幣
    三萬元，於95年12月18日確定；(六)於95年間因施用第二級毒
    品案件，經臺灣基隆地方法院於96年1 月26日以95年度易字
    第602 號判處有期徒刑四月，於96年3 月9 日確定；(七)於96
    年間因持有第二級毒品案件，經臺灣基隆地方法院於96年4
    月16日以96年度基簡字第460 號判處有期徒刑六月，於96年
    5 月7 日確定；前述(三)、(四)、(五)等案罪刑，經臺灣基隆地方
    法院以96年度聲減字第1392號裁定依序減為有期徒刑三月、
    有期徒刑十月併科罰金新臺幣三萬元、有期徒刑四月併科罰
    金新臺幣二萬元、有期徒刑二月併科罰金新臺幣一萬五千元
    ，並合併定應執行有期徒刑一年五月，併科罰金新臺幣五萬
    元確定；前述(六)、(七)等案罪刑，經同上裁定依序減為有期徒
    刑二月、三月，並合併定應執行有期徒刑四月確定，嗣入監
    接續執行前開刑罰，於97年6 月2 日縮刑期滿執行完畢（構
    成累犯）；(八)於97年間因施用第二級毒品案件，經臺灣士林
    地方法院於98年3 月19日以98年度審易字第235 號判處有期
    徒刑七月，於98年4 月13日確定（嗣於98年6 月1 日入監，
    現尚執行中）。猶不知悔改，復基於施用第二級毒品甲基安
    非他命之犯意，於98年4 月23日晚上8 時許，在其位於臺北
    市○○區○○路3 段129 號之住處，以玻璃球吸食器點火燒
    烤後吸食煙霧之方式，施用第二級毒品甲基安非他命一次。
    嗣於98年4 月24日上午7 時15分許，在臺北縣土城市○○路
    6 巷10號2 樓為警查獲，並扣得其所有供己施用之第二級毒
    品甲基安非他命一包（驗餘淨重0.8207公克）及供其施用第
    二級毒品甲基安非他命所用之吸食器一組、玻璃球吸食器一
    個、內有無法析離之微量第二級毒品甲基安非他命殘渣之塑
    膠袋六個、分裝夾鏈袋一包、分裝勺一支等物，且經警採尿
    驗悉。
二、案經臺北市政府警察局信義分局報請臺灣板橋地方法院檢察
    署檢察官偵查起訴，經本院改以簡式審判程序審理。
    理  由
一、訊據被告甲○○於本院審理時對其於上揭時、地，施用第二
    級毒品甲基安非他命一次之犯行，業已坦承不諱，又被告經
    警詢問後所採集之尿液經送檢驗結果，呈施用第二級毒品甲
    基安非他命陽性反應，有臺灣尖端先進生技醫藥股份有限公
    司於98年5 月1 日出具之濫用藥物檢驗報告一件附卷可稽。
    而前述被告持有而為警查獲扣案之白色透明結晶塊，經送交
    通部民用航空局航空醫務中心鑑驗結果，確含第二級毒品甲
    基安非他命成分，驗餘淨重0.8207公克，有該中心98年5 月
    1 日航藥鑑字第0982269 號毒品鑑定書一件附卷可參。此外
    ，復有被告所有供其施用第二級毒品甲基安非他命所用之吸
    食器一組、玻璃球吸食器一個、內有無法析離之微量第二級
    毒品甲基安非他命殘渣之塑膠袋六個、分裝夾鏈袋一包、分
    裝勺一支扣案可證。再者，被告前於91年間因施用毒品案件
    ，經國防部北部地方軍事法院以91年度信裁字第332 號裁定
    送觀察、勒戒後，認無繼續施用毒品之傾向，於91年12月24
    日釋放出所，經國防部北部地方軍事法院檢察署檢察官為不
    起訴處分確定；復於該觀察、勒戒執行完畢後五年內之93年
    間，再因施用第二級毒品案件，經臺灣臺北地方法院於93年
    8 月31日以93年度簡字第2135號判處有期徒刑三月，於93年
    9 月23日確定，此有臺灣高等法院被告前案紀錄表附卷可按
    ，從而本件雖係在觀察、勒戒執行完畢釋放後五年以後所為
    犯行，但被告已於五年內再犯施用毒品案件，且經裁判確定
    ，顯見其再犯率甚高，原實施觀察、勒戒或強制戒治已無法
    收其實效，而無五年戒斷期之存在，自無再經觀察、勒戒及
    強制戒治之必要，應由檢察官逕行起訴。綜上，足認被告自
    白與事實相符，罪證明確，犯行洵堪認定。
二、查甲基安非他命係毒品危害防制條例第2 條第2 項第2 款所
    列之第二級毒品。核被告所為，係犯毒品危害防制條例第10
    條第2 項之施用第二級毒品罪。被告於施用毒品甲基安非他
    命而持有該毒品之低度行為，應為施用之高度行為所吸收，
    不另論罪。查被告前於(一)93年間因違反槍砲彈藥刀械管制條
    例案件，經臺灣臺北地方法院於93年7 月30日以93年度訴字
    第893 號判處有期徒刑三月，併科罰金新臺幣二萬元，緩刑
    二年，於93年8 月26日確定；(二)於93年間因施用第二級毒品
    案件，經臺灣臺北地方法院於93年8 月31日以93年度簡字第
    2135號判處有期徒刑三月，於93年9 月23日確定，並於93年
    11月26日易科罰金執行完畢，上開違反槍砲彈藥刀械管制條
    例案件嗣經臺灣臺北地方法院以93年度撤緩字第49號裁定撤
    銷緩刑，已於94年3 月23日易科罰金執行完畢；(三)於94年間
    因施用第二級毒品案件，經臺灣士林地方法院於95年6 月12
    日以95年度簡上字第30號判處有期徒刑六月，於同日確定；
    (四)於94年間因違反槍砲彈藥刀械管制條例案件，經臺灣士林
    地方法院於95年12月8 日以95年度訴字第20號判處有期徒刑
    一年八月，併科罰金新臺幣六萬元，於96年1 月22日確定；
    (五)於95年間因違反槍砲彈藥刀械管制條例案件（共二罪），
    經臺灣士林地方法院於95年11月16日以95年度訴字第882 號
    分別判處有期徒刑八月併科罰金新臺幣四萬元、有期徒刑四
    月併科罰金新臺幣三萬元，於95年12月18日確定；(六)於95年
    間因施用第二級毒品案件，經臺灣基隆地方法院於96 年1月
    26日以95年度易字第602 號判處有期徒刑四月，於96 年3月
    9 日確定；(七)於96年間因持有第二級毒品案件，經臺灣基隆
    地方法院於96年4 月16日以96年度基簡字第460 號判處有期
    徒刑六月，於96年5 月7 日確定；前述(三)、(四)、(五)等案罪刑
    ，經臺灣基隆地方法院以96年度聲減字第1392號裁定依序減
    為有期徒刑三月、有期徒刑十月併科罰金新臺幣三萬元、有
    期徒刑四月併科罰金新臺幣二萬元、有期徒刑二月併科罰金
    新臺幣一萬五千元，並合併定應執行有期徒刑一年五月，併
    科罰金新臺幣五萬元確定；前述(六)、(七)等案罪刑，經同上裁
    定依序減為有期徒刑二月、三月，並合併定應執行有期徒刑
    四月確定，嗣入監接續執行前開刑罰，於97年6 月2 日縮刑
    期滿執行完畢，有臺灣高等法院被告前案紀錄表在卷可按，
    其於有期徒刑執行完畢後五年以內故意再犯本案之罪，係屬
    累犯，應依刑法第47條第1 項之規定加重其刑。爰審酌被告
    年值青壯，不思尋求正當之身心發展警惕自持，竟又施用足
    以導致精神障礙、性格異常，甚至造成生命危險之毒品，戕
    害一己之身心健康，對社會治安可能之危害程度非微，惟其
    於犯罪後尚能坦承犯行等一切情狀，量處如主文所示之刑，
    以示懲儆。
三、扣案之第二級毒品甲基安非他命驗餘淨重0.8207公克、內有
    無法析離之微量第二級毒品甲基安非他命殘渣之塑膠袋六個
    ，應概認屬查獲之毒品，不問屬於犯人與否，爰依毒品危害
    防制條例第18條第1 項前段規定，均併予宣告沒收銷燬。又
    扣案之吸食器一組、玻璃球吸食器一個、分裝夾鏈袋一包、
    分裝勺一支，係被告所有供己施用毒品甲基安非他命所用之
    物，業據其於審理時供認在卷，爰依刑法第38條第1 項第2
    款規定，均併予宣告沒收。
據上論斷，應依刑事訴訟法第273 條之1 第1 項、第299 條第1
項前段，毒品危害防制條例第10條第2 項、第18條第1 項前段，
刑法第11條前段、第47條第1 項、第38條第1 項第2 款，判決如
主文。
本案經檢察官劉仕國到庭執行職務
中    華    民    國    98    年    7     月    21    日
                  刑事第十四庭    法  官  張江澤
以上正本證明與原本無異。
如不服本判決，應於判決送達後10日內敘明上訴理由，向本院提
出上訴狀 (應附繕本) ，上訴於臺灣高等法院。其未敘述上訴理
由者，應於上訴期間屆滿後20日內向本院補提理由書「切勿逕送
上級法院」。
                                  書記官  梁宜庭
中    華    民    國    98    年    7    月    22    日
附錄本案論罪科刑法條全文：
毒品危害防制條例第10條
施用第一級毒品者，處六月以上五年以下有期徒刑。
施用第二級毒品者，處三年以下有期徒刑。


司法院資訊處製作；財團法人民間司法改革基金會備份。
